【裁判字號】    98,消債更,52
【裁判日期】    980916
【裁判案由】    聲請更生程序
【裁判全文】
臺灣彰化地方法院民事裁定            98年度消債更字第52號
聲  請  人
即  債務人  甲○○
代  理  人  許宏達律師
複  代理人  柯伊怜律師
上列當事人聲請消費者債務清理事件，本院裁定如下：
    主    文
債務人甲○○自中華民國九十八年九月十六日下午四時起開始更
生程序。
命司法事務官進行本件更生程序。
    理    由
一、按法院開始更生程序之裁定，應載明其年、月、日、時，並
    即時發生效力。次按法院裁定開始更生或清算程序後，得命
    司法事務官進行更生或清算程序，必要時得選任律師、會計
    師或其他適當之自然人或法人為監督人或管理人，消費者債
    務清理條例第45 條第1項、第16條第1項定有明文。
二、本件聲請人即債務人主張：其曾因有不能清償之虞之情事，
    提出債權人清冊，依「中華民國銀行公會會員辦理消費金融
    案件無擔保債務協商機制」，請求共同協商債務清償方案，
    並於民國（下同）95年6 月26日協商成立，約定分60期、利
    率0 ％，每月應繳金額新臺幣（下同）15,265元；又聲請人
    現每月薪資為47,684元，惟因公司業務萎縮無法加班收入減
    少，復經民間債權人良京實業股份有限公司於97年10月起執
    行扣薪1/3 ，是聲請人每月薪資扣除每月全家7 口必要生活
    費及母親子女扶養費用（合計約33,185元）後，實已近透支
    、不敷使用；再聲請人之母親於97年11月間，因住院開刀，
    而有增加大量醫療費用支出之事由，故聲請人確有因不可歸
    責於己之事由，致履行原協商條件顯有重大困難。另聲請人
    無擔保或無優先權之債務總額未逾1,200 萬元，復未經法院
    裁定開始清算程序或宣告破產，爰聲請裁定准予更生等語。
三、經查，聲請人前揭所述事實，業據提出戶籍謄本、財產及收
    入狀況說明書、債務人清冊、債權人清冊、財政部臺灣省中
    區國稅局95至96年度綜合所得稅各類所得資料清單、財產歸
    屬資料清單、薪資明細表、存摺影本、各項生活雜支收據、
    債務人清冊、協議書、無擔保債務還款計畫、房屋租賃契約
    書、財團法人金融聯合徵信中心之當事人綜合信用報告－債
    權人清冊、財產變動報告書、醫療費用收據、一般診斷書等
    件為證，經核尚無不合。此外，復查無聲請人有消費者債務
    清理條例第6 條第3 項、第8 條或第46條各款所定駁回更生
    聲請之事由存在。是聲請人聲請更生，非無所據，應予准許
    。
四、爰裁定如主文。
中    華    民    國    98    年    9     月    16    日
              民事第三庭    法  官  林秉暉
上為正本係照原本作成。
本件不得抗告。
本裁定於98年9月16日下午4時公告。
中    華    民    國    98    年    9     月    16    日
                            書記官  廖春慧


司法院資訊處製作；財團法人民間司法改革基金會備份。
